# 请教陈版：附回购条款的增资股权会计处理

提问人：wx_60953006b93b 时间：2021-05-15 14:56:08
A对B公司 2019 年增资 5 千万（股权占比10%，B入账注册资本增加 1 千万，资本公积 4 千万），但增资协议规定未来 5 年上市若不成功则需要B公司或B公司股东进行回购股权，回购的价格包括在持有的股权已宣布尚未支付的分红基础上，并获得以下两者中孰高金额：以B公司届时公允价值*10%，和 5 千万加按8%年利率计算的单利之和。
请教陈版：
在B公司初始确认时，确认 1 千万的实收资本和 4 千万资本公积；并对回购价格进行评估后计入以公允价值计量的金融负债，这样的处理是否正确呢？

回答人：chenyiwei
可以这样理解。根据《企业会计准则第 37 号——金融工具列报（ 2017 年修订）》第十一条和第十二条的规定，应确认回购义务相关金融负债。初始确认时，其金额等于所收到的投资款，按该金额借记库存股、贷记其他非流动负债；后续每年通过评估确定该项负债的公允价值，后续变动列入公允价值变动损益。